【裁判字號】    90,上易,1829
【裁判日期】    901121
【裁判案由】    公共危險
【裁判全文】
臺灣高等法院高雄分院刑事判決    九十年度上易字第一八二九號
      上  訴  人
      即  被  告  甲○○
右上訴人因公共危險案件，不服臺灣高雄地方法院九十年度易字第二一七五號中華民
國九十年八月十三日第一審判決（起訴案號：臺灣高雄地方法院檢察署九十年度偵字
第五八九七號），提起上訴，本院判決如左：
      主      文
上訴駁回。
      事      實
一、甲○○與許建華（已經原審判處有期徒刑三月確定）均明知服用酒類導致無法安
    全駕駛，不得駕車，竟於民國九十年三月二十日下午四時許，於高雄縣岡山鎮前
    鋒地區某機車行與人飲酒後，其二人均已達酒醉無法安全駕駛之程度，竟由許建
    華駕駛甲○○所有之二Ｍ─三四０八號自小貨車，搭載甲○○沿高雄縣岡山鎮○
    ○路由北向南行駛於外車道，行經該路段樂安醫院前欲迴車時，本應注意汽車迴
    車前，應暫停並顯示左轉燈光或手勢，看有無往來車輛，始得迴車，而依當時客
    觀情節，路面良好，氣候晴朗，視線無礙，並無不能注意之情形，竟疏於注意而
    與同向行駛於內車道，由乙○○駕駛二Ｂ─五三二五號自小客車發生擦撞，致該
    車右前輪部位毀損。許、林二人見狀下車後即共同出手毆打乙○○，致乙○○受
    有頭部外傷併腦震盪，枕部頭皮撕裂傷（傷害部分已視為撤回告訴，已經原審判
    決公訴不受理確定）。警員據報前往處理時，甲○○見狀即駕車逃離肇事現場，
    經警追逐而於岡山鎮○○路一巷三五號前將其逮捕，經警對甲○○實施酒精測試
    結果，其酒精濃度達每公升０．七八毫克。許建華則趁隙逃離現場。
二、案經高雄縣警察局岡山分局報告臺灣高雄地方法院檢察署檢察官偵查起訴。
      理      由
一、訊據上訴人即被告甲○○對右揭事實坦承不諱，且於原審審理時坦承案發當時已
    酒醉了（見原審卷第十九頁），核與被害人乙○○之指訴相符，並有酒精測定值
    、道路交通事故調查報告表、甲○○駕車逃離車禍現場路線圖各一份及照片四張
    等附於警訊卷可稽。按刑法第一百八十五條之三規定所謂「不能安全駕駛」，係
    抽象危險犯，並不以發生具體危險為必要，對於吐氣酒精濃度達每公升０．五五
    毫克以上時，將使駕駛人對於複雜之技巧障礙、駕駛能力變壞，肇事比率比一般
    未飲酒時高十倍（參照蔡志中著，對飲酒不能安全駕駛之執法研究，司法院第四
    十六期業務研究會講義）。本件被告甲○○於事後接受酒精濃度測試結果，其吐
    氣所含酒精成份達每公升０．七八毫克，則被告甲○○駕車逃逸時之酒精濃度應
    更高於此，參酌前揭研究報告，當時被告甲○○顯已達不能安全駕駛情狀無訛。
    綜上所述，本件事證明確，被告甲○○犯行，堪以認定。
二、核被告甲○○所為，係犯刑法第一百八十五條之三之服用酒類不能安全駕駛動力
    交通工具而駕駛罪。
三、原審就被告甲○○服用酒類不能安全駕駛動力交通工具而駕駛罪部分，以被告甲
    ○○罪證明確，因予適用刑法第一百八十五條之三、第四十一條第一項，罰金罰
    鍰提高標準條例第二條之規定，並審酌被告甲○○明知酒後精神已達混惑不清晰
    之狀態，而發生道路交通事故之機率，較未飲酒者為高，仍駕駛車輛，不啻對他
    人已產生立即侵害之高度危險性，亦自陷於危險狀態中，且嚴重侵害道路交通往
    來安全，惟念其素行尚佳（有台灣高雄地方法院檢察署刑案資料查註紀錄表在卷
    可參），已與被害人達成和解等一切情狀，量處有期徒刑三月，並諭知如易科罰
    金之折算標準，認事用法核無違誤，所處之刑亦屬適當，被告甲○○上訴意旨，
    辯稱其因怕遭路人圍毆，始駕車逃走云云，指摘原判決該部分不當，為無理由，
    應予駁回。
據上論斷，應依刑事訴訟法第三百六十八條，判決如主文。
本案經檢察官王登榮到庭執行職務。
中    華    民    國      九十      年      十一      月   二十一   日
                              臺灣高等法院高雄分院刑事第七庭
                                  審判長法官  王光照
                                        法官  黃仁松
                                        法官  黃壽燕
右正本證明與原本無異。
不得上訴。
                                      書記官  黃富美
中    華    民    國      九十      年      十一      月    三十    日
附錄本判決論罪科刑法條：
刑法第一百八十五條之三：
  服用毒品，麻醉藥品、酒類或其他相類之物，不能安全駕駛動力交通工具而駕駛者
  ，處一年以下有期徒刑、拘役或三萬元以下罰金。
                                                                        Ｄ


司法院資訊處製作；財團法人民間司法改革基金會備份。
